【裁判字號】    89,易,710
【裁判日期】    890518
【裁判案由】    贓物
【裁判全文】
臺灣臺北地方法院刑事判決                          八十九年度易字第七一○號
    公  訴  人  臺灣臺北地方法院檢察署檢察官
    被      告  甲○○
右列被告因贓物案件，經檢察官聲請簡易判決處刑（八十九年度偵字第二五○二號）
，本院改依普通訴訟程序審理，判決如左：
    主      文
甲○○無罪。
    理      由
一、公訴意旨略以：甲○○明知車牌ＬＡＢ─３１５號（引擎號碼：ＲＧ００９４３
    ３）三陽牌白色重型機車，係乙○○所有，業於民國（下同）八十八年五月初，
    在臺中市南屯區某處，遭年籍不詳之男子所竊取，為來源不明之贓物，竟於八十
    八年六月間某日，在南投縣某處予以收受，供代步之用，嗣於八十九年一月十九
    日上午十時廿分許，在臺北市○○區○○路、辛亥路口為警查獲。案經臺北市政
    府警察局文山第一分局報告偵辦，被告甲○○涉有刑法第三百四十九條第一項之
    收受贓物罪嫌云云。
二、公訴人以被告甲○○涉有右揭犯行，係以被告甲○○對收受前揭業已失竊之贓車
    並予以騎用之事實坦承不諱，雖否認知悉該重型機車為贓車，並據辯稱：係伊向
    年籍不詳、無法聯絡之「阿國」男子所借得云云。惟查：右揭事實，業據被害人
    乙○○指訴述甚詳，又被告擁有機車，要無不知借機車需取得行照以證明該機車
    並非盜贓物之理，所辯各節純屬卸飾之詞，殊無足採；此外並有贓物領據一紙、
    照片一張及車籍作業系統─查詢認可資科一紙在卷可證為其論據，雖非無據，惟
    查證人丁萍漩到庭結證稱：「那天我和被告及楊瑞杉一起到山上楊瑞杉妹婿谷強
    國那裡打獵，機車是谷強國借被告的，谷強國說他要當兵，他有一輛在山上騎的
    機車可以借被告用，谷強國說那輛車是她妹妹谷曉貞、谷曉玉借他騎的，而那輛
    車又是徐美麗交給谷曉貞姊妹騎的，徐美麗是有一次和車主一起喝酒時因車主乙
    ○○喝醉了，所以徐美麗把車子騎走，乙○○也知道車子是徐美麗騎走的，這是
    我請楊瑞杉打電話給谷強國查問機車之由來，後來由我接聽由谷曉貞告訴我事情
    之經過。那段期間內那輛車也曾被開紅單、被臨檢過，但電腦上不曾有失竊資料
    ，被告根本不知該車有問題，被告借車時曾向谷強國要過證件，谷強國說車是妹
    妹借他的，要向他妹妹拿，但後來就沒下文了。我那天在警局有碰到車主乙○○
    ，我問他車子是怎麼遺失的，他說他是在台中某處和人喝洒，喝醉了，後來車子
    被徐美麗騎走。車主和徐美麗二人原本就是朋友等語，核與被告所辯：車子是打
    獵時向谷強國借的，我自己有汽車，因谷強國那時要去當兵而我平常上班時沒有
    騎摩托車所以我就向他借，那時我有向他拿證件，他說他沒有證件，那輛車是他
    的，我也有問過他那輛車是不是贓車，他說不是，所以我還是把那輛車借來騎。
    那輛車曾被開過很多次紅單，紅單在家裡，警察都沒說那輛車是贓車，我根本不
    知道是贓車等語相符，並與證人楊瑞杉到庭結證所稱：「被告不知道該車是贓車
    ，因借車時我在場。去年六、七月我妹婿谷強國借給被告本案被偷車輛，因我們
    常到山上玩，谷強國認識被告，所以他主動說要把車借給被告工作時騎，那輛車
    並不是很新，被告還花了五、六千元去修車，因大家都是朋友，我妹婿不可能害
    他，我妹婿已死了。事發後我和我太太廖麗嬌及被告弟弟曾到山上去問谷強國妹
    妹谷曉玉那輛車之事，才知那輛車是谷曉玉、乙○○的朋友徐美雲騎走的。」等
    語相符。證人等雖為被告之友人，惟與本件無何利害關係，所證又係其等親自聞
    見之事實，其等之證言無何偏頗或誤認之虞，所證足以採信。況查車主乙○○於
    本院陳稱：「我是出去玩時車被一個女孩子騎走了，我當時不認識她，是後來才
    認識的。我之前有見過那個女孩子，但不知道他的名字。是舉辦同鄉會時見過她
    有印象並未與她交往過。因我喝醉了，她拿我鑰匙我也不知道。後來我朋友不知
    在哪有看到她在騎才知道要去找她。丟掉時我有去報警，但因電腦當機就沒有留
    下資料。我摩托車被騎走時才騎半年多，還是新車，價值新台幣五萬多，我是在
    分期付款時被偷走的。因報警後常加班較忙，所以就沒再管，而那時也不知那女
    孩子住哪，沒辦法找她云云，車主乙○○遺失該機車時，該車還是分期付款所買
    的新車，價值新台幣五萬多元，乙○○係以工為業之原住民，家中經濟應非寬裕
    ，其機車遺失非但無代步之工具，且每月須付分期付款之價款，豈有僅因工作較
    忙就未再去報警，而其既知悉該車為其同鄉之人騎走，且其友人亦知騎走之人為
    何人，其竟未積極去尋找，況車鑰匙放在其身上，徐美麗若非與乙○○極為熟識
    ，豈敢往乙○○身上掏找鑰匙，況乙○○機車遺失後，並無向警察報案之任何資
    料，所謂警局電腦當機，其亦可留下資料報案，其上揭所供顯違常情而不可信，
    尤以其於警訊中供稱該機車係八十八年五月初停在台中市○○區○路被竊云云，
    與審判中所供於購車（該機車行照發照日期為八十六年十二月七日，有行車執照
    影本在卷可稽）後不到半年後被偷等情顯然不合，車主乙○○之指訴顯與事實不
    合不能採信。此外，又無其他事證足認被告明知該車為贓物，從而被告所辯其不
    知該機車係贓車等語，堪予採信。
三、按犯罪事實，應依證據認定之，無證據不得推定其犯罪事實。又不能證明被告犯
    罪者，應諭知無罪之判決，刑事訴訟法第一百五十四條、第三百零一條第一項分
    別定有明文。本件依卷內事證，不能證明被告有公訴人所指之犯行，此外查無其
    他積極事證足認被告有何犯行，本院自應依法諭知被告無罪。
據上論斷，應依刑事訴訟法第四百五十二條、第三百零一條第一項判決如主文。
中      華      民      國      八十九      年     五     月    十八    日
                      臺灣臺北地方法院刑事第五庭
                                        法    官  劉  亭  柏
右正本證明與原本無異。
如不服本判決，應於判決送達後十日內，向本院提出上訴狀。
                                        書 記 官  羅  欣  宜
中      華      民      國      八十九      年     五     月    廿四    日


司法院資訊處製作；財團法人民間司法改革基金會備份。
